【裁判字號】    94,訴,2112
【裁判日期】    950106
【裁判案由】    毒品危害防制條例
【裁判全文】
臺灣板橋地方法院刑事判決              94年度訴字第2112號
公  訴  人  臺灣板橋地方法院檢察署檢察官
被      告  甲○○
                    （現羈押於臺灣臺北看守所）
選任辯護人  林明康律師
上列被告因毒品危害防制條例案件，經檢察官提起公訴（94年度
偵字第15473號），本院判決如下：
    主  文
甲○○意圖販賣而持有第一級毒品，處有期徒刑拾年貳月。扣案
第一級毒品海洛因參包（計淨重柒拾柒點零玖公克，空包裝重參
點零參公克）、第二級毒品安非他命壹包（驗餘含外包裝重壹點
捌玖陸公克）沒收銷燬之。
    事  實
一、甲○○明知海洛因及安非他命為毒品危害防制條例第二條所
    規定之第一、二級毒品，不得擅自販賣、轉讓或持有，竟於
    民國九十四年九月九日下午三時許，在台北縣永和市○○路
    某處，向真實姓名年籍不詳綽號「陳姐」之成年女子，以總
    價新台幣（下同）四十萬元，購入第一級毒品海洛因三包（
    計淨重七十七點零九公克，空包裝重三點零三公克）、第二
    級毒品安非他命一包（驗餘含外包裝重一點八九六公克）以
    供己施用後，旋因思及販賣第一、二級毒品獲利甚大，而自
    是時起，同時萌生基於意圖販賣海洛因、安非他命之犯意，
    而持有該等毒品，嗣於同日下午六時三十分許，甲○○駕駛
    車牌號碼ＧＤ─五八二九號自小客車，返回台北縣三重市○
    ○○路五○八巷四十五號住處時，為警查獲，並自甲○○身
    上扣得其意圖販賣而持有之前開海洛因三包（計淨重七十七
    點零九公克，空包裝重三點零三公克）、安非他命一包（驗
    餘含外包裝重一點八九六公克），於甲○○前開住處內，扣
    得注射針筒二支、吸食器一只、磅秤一台、分裝袋一批、計
    算機一只、葡萄糖三批、諾基亞牌、摩扥羅拉牌手機各一具
    （均各含ＳＩＭ卡一片）、記事本三本等物，乃悉上情。
二、案經臺灣板橋地方法院檢察署檢察官指揮行政院海岸巡防署
    海岸巡防局北部地區巡防局移送偵查後起訴。
    理  由
一、訊據被告對上揭事實坦認不諱，而被告為警查獲時，所扣得
    白色粉末三包（計淨重七十七點零九公克，空包裝重三點零
    三公克）、白色結晶物一包（驗餘含外包裝重一點八九六公
    克），經鑑驗結果，確分含海洛因（純度百分之十七點八六
    ）、甲基安非他命成分（純度百分之五十點二五），亦有法
    務部調查局九十四年十一月九日調科壹字第○六○○一○五
    七一號鑑定通知書、台灣尖端先進生技醫藥股份有限公司二
    五年十一月二日濫用藥物檢驗報告在卷可稽（見本院卷第一
    ○二頁、九十七頁），另核諸被告為警查獲前，經警監聽其
    所使用行動電話門號0000000000號通訊監察內容
    譯文中：00000000（指九十四年七月八日一時十一分之監聽
    對話內容，以下同此意）：A （阿順亦即被告）：「喂！」
    、B （阿龍）：「我阿龍」、A ：「怎樣？」、B ：「方便
    嗎？」、A ：「要多少？」、B ：「二千三千都可以」（見
    監聽本第8 頁）；00000000：A （阿順）：「喂！」、B （
    空城）：「阿順！」、A ：「你誰？」、B ：「我空城！」
    、A ：「怎樣？」、B ：「『女生』能處理『一個』來嗎？
    」（見監聽本第9 頁）；00000000：A （阿順）：「喂！」
    、B （黑雄）：「阿順喔！你那邊還有『硬的』嗎？炯明叫
    我問你。」、A ：「有！還有一點。」（見監聽本第11頁）
    、00000000：A （阿順）：「喂！」、B （阿細）：「順仔
    ！」、A ：「又。」、B ：「我跟你說喔，你差不多晚一點
    ，用一個像第一次那樣的給我。」、A ：「喔。」、B ：「
    嗯。」、A ：「兄仔！我老闆剛交代下來說，四分之一一個
    要五千元。」、B ：「是喔？」、A ：「他說東西現在拿很
    快，這樣會划不來。」、B ：「跟他說說看，能不能四五減
    五百。」、A ：「他就這樣跟我說外面人家作到六千，我們
    還做四千。」（見監聽本第14頁）；00000000：A （阿順）
    ：「喂！黑雄。怎樣？」、B （黑雄）：「你在做什麼？」
    、A ：「沒有阿。」、B ：「『男生』有嗎？」、A ：「男
    生沒有了。」、B ：「都沒了？」、A ：「剩一個半阿強拿
    去。」、B ：「喔。」、A ：「剩下八、九公克。」、B ：
    「好啦，先來等等我去拿。」（見監聽本第19頁）；0904：
    A （阿順）：「喂！」、B （買家）：「阿順！我要問你說
    你那邊還有『女生』嗎？」、A ：「多少？」、B ：「半錢
    。」、A ：「不知道有沒有我問問看。」、B ：「好，半錢
    。」、A ：「半錢喔？」、B ：「嗯。」、A ：「好。」（
    見監聽本第27頁）；0904：A （阿順）：「喂！」、B （買
    家）：「順兄！」、A ：「嗯。」、B ：「你那邊有嗎？」
    、A ：「有。」、B ：「撥二千來。」（見監聽本第27頁）
    ；及警監聽其所使用另支行動電話門號000000000
    0號通訊監察內容譯文中，00000000：A （阿順）：「喂，
    嫂子你找我？」、B （某女）：「嗯！」、A ：「怎樣？」
    、B ：「要問你看你那裡有嗎？」、A ：「『女生』嗎？」
    、B ：「嗯。」、A ：「要跟別人調。」、B ：「差不多多
    少？」、A ：「五千到五千五。」、B ：「喔，人家錢拿來
    我再打給你。東西好嗎？」、A ：「不錯。」、B ：「好！
    」、A ：「差不多五千五」、B ：「四分之一嗎？」、A ：
    「嗯。」、B ：「好我知道。男生有嗎？」、A ：「半兩要
    一萬五。」（見監聽本第25頁），有通訊監察譯文本在卷可
    參，被告於本院準備程序中並供稱：前開通訊監察譯文內容
    中「男生」即指安非他命之意，「女生」指海洛因，「硬的
    」指安非他命（見本院九十四年十二月十五日準備程序筆錄
    ），是依前開通訊監察譯文內容，雖未查獲與被告對話之人
    ，致無從認定被告取得第一級毒品海洛因及第二級毒品甲基
    安非他命時即有販賣之意圖或取得後復有販賣之事實，惟已
    足證被告前因有不特定人多次與之聯繫探詢購買海洛因、安
    非他命毒品，而自如事實欄所述時地購得扣案海洛因、安非
    他命後，思及販賣第一、二級毒品獲利甚大，同時萌生基於
    意圖販賣海洛因、安非他命之犯意，而持有該等扣案毒品無
    疑，足徵被告前開自白應與事實相符，可以採信，本件事證
    明確，被告犯行可以認定。
二、核被告所為，係犯毒品危害防制條例第五條第一項之意圖販
    賣而持有第一級毒品罪與同條第二項之意圖販賣而持有第二
    級毒品罪。又毒品危害防制條例第五條第一項、第二項之意
    圖販賣持有毒品罪，其犯罪構成要件即含攝持有行為，毋庸
    另論持有毒品罪。被告同時自「陳姐」處取得扣案海洛因、
    安非他命後，意圖販賣持有之，係一行為觸犯意圖販賣而持
    有第一級毒品罪與意圖販賣而持有第二級毒品罪二罪名，屬
    想像競合犯，應從一重之意圖販賣而持有第一級毒品罪處斷
    。爰審酌被告持有毒品意圖販賣牟取暴利，若得逞將戕害他
    人身心健康至鉅，嚴重破壞社會治安，毒品數量非微，暨其
    智識程度、犯罪動機、所用手段等一切情狀，量處如主文所
    示之刑。扣案第一級毒品海洛因三包內之海洛因（計淨重七
    十七點零九公克，空包裝重三點零三公克）、第二級毒品安
    非他命一包內之安非他命（驗餘含外包裝重一點八九六公克
    ），係查獲之第一、二級毒品，至乘裝前開海洛因、安非他
    命之分裝袋因沾黏前開毒品，物理上難以析離，均應依毒品
    危害防制條例第十八條第一項前段規定沒收銷燬之。另扣案
    注射針筒二支、吸食器一只、磅秤一台、分裝袋一批、計算
    機一只、葡萄糖三批、諾基亞牌、摩扥羅拉牌手機各一具（
    均各含ＳＩＭ卡一片）、記事本三本等物，核與被告本件犯
    罪無涉，復非違禁物，爰不於本案宣告沒收，併此敘明。
據上論斷，應依刑事訴訟法第二百九十九條第一項前段，毒品危
害防制條例第五條第一項、第二項、第十八條第一項前段、第十
九條第一項，刑法第十一條前段、第五十五條，判決如主文。
本案經檢察官徐名駒到庭執行職務。
中    華    民    國  95    年  1   月  6     日
                          臺灣板橋地方法院刑事第四庭
                              審判長法  官  陳恆寬
                                    法  官  許必奇
                                    法  官  陳明偉
以上正本證明與原本無異。
如不服本判決，應於收受送達後十日內向本院提出上訴書狀。
                                    書記官  陳慧儷
中    華    民    國  95  年   1   月     6    日
附錄本案論罪科刑法條全文：
毒品危害防制條例第五條
意圖販賣而持有第一級毒品者，處無期徒刑或十年以上有期徒刑
，得併科新臺幣七百萬元以下罰金。
意圖販賣而持有第二級毒品者，處五年以上有期徒刑，得併科新
臺幣五百萬元以下罰金。


司法院資訊處製作；財團法人民間司法改革基金會備份。
